【裁判字號】    89,易,631
【裁判日期】    900404
【裁判案由】    竊盜
【裁判全文】
臺灣宜蘭地方法院刑事判決                          八十九年度易字第六三一號
    公  訴  人  臺灣宜蘭地方法院檢察署檢察官
    被      告  甲○○
右列被告因竊盜案件，經檢察官提起公訴（八十九年度偵字第二八七五號），本院判
決如左：
    主  文
甲○○連續竊盜，累犯，處有期徒刑柒月。
    事  實
一、甲○○前於民國八十六年間，因違反麻醉藥品管制條例案件，經本院判處有期徒
    刑六月確定，於八十六年二月十三日易科罰金執行完畢，詎仍不知悛悔，又基於
    意圖為自己不法之所有之概括犯意，於民國八十九年八月二十二日十八時至同月
    二十三日十四時間之某時，分別在台北縣汐止市○○路及樟樹一路路口前及同市
    ○○街六十二之一號地下停車場內，竊取乙○○所有車號ＭＫ─一三九一號自用
    小客車一部，及丙○○所有Ｔ六─一五六八號車牌兩面，得手後，並將此二面Ｔ
    六─一五六八號車牌懸掛於ＭＫ─一三九一號自用小客車上，供己使用。嗣於八
    十九年八月二十三日十四時許，在台北縣汐止市○○○路二一號前因駕駛前揭竊
    得之車輛為警查獲，並扣得與ＭＫ─一三九一號自用小客車不同廠牌之汽車鑰匙
    、萬能鎖各一支及丁字勾二支。
二、案經台北市政府警察局松山分局報請台灣台北士林地方法院檢察署呈請台灣高等
    法院檢察署移轉臺灣宜蘭地方法院檢察署檢察官偵查起訴。
    理  由
一、訊據被告對於前揭時地駕駛前揭車輛為警查獲等固坦承，惟否認有何竊盜犯行，
    辯稱：該當車輛為綽號「阿全」之男子陳俊全，於八十九年八月二十三日中午在
    中興路的電動玩具店借其使用，該名男子與其認識二、三年，大伊二、三歲，借
    伊車輛時剛出監不久，家住台北縣汐止市○○路與中興路附近，當時是以機車與
    「阿全」之汽車交換使用，當時「阿全」並未交付行車執照，至於返還之方式，
    是透過電話聯繫，但不記得「阿全」電話號碼云云，惟查：右揭事實業據被害人
    乙○○及丙○○證述甚詳，且有贓物認領保管收據一紙在卷可佐，雖被告辯稱為
    陳俊全所出借，然經承辦檢察官調取八十九年間輔出獄名為陳俊全之男子核對結
    果，並無與被告所述特徵相符之人，此有法務部全國檢察官線上查詢刑案人犯在
    監最新資料報表及前科資料個案查詢表在卷可稽，另衡諸常情，汽車具有一定之
    財產價值，果若出借他人，出借人及商借人雙方對於返還方式、地點應有一定程
    度之約定，縱然未有約定，至少對於聯絡返還之方法，亦應知悉，然本件被告雖
    表示雙方透過電話聯繫返還方法，但卻表示無從記憶該聯絡電話，況由承辦檢察
    官查詢結果，並無符合被告所述條件之出借人陳俊全，足見被告所辯顯為卸責之
    詞，不足採信，本件事證明確，被告犯行堪以認定。
二、核被告所為，係犯刑法第三百二十條第一項竊盜罪。被告先後二次竊盜犯行，時
    間緊接，方法相同，觸犯構成要件相同之罪名，顯係基於概括犯意為之，為連續
    犯，依刑法第五十六條之規定，以一罪論，並加重其刑。又被告曾於八十六年間
    因違反麻醉藥品管制條例案件，經本院判處有期徒刑六月確定，於八十六年二月
    十三日易科罰金執行完畢，有臺灣高等法院檢察署刑案紀錄簡覆表、臺灣高等法
    院被告全國前案紀錄表各一紙在卷可資佐憑，茲於執行完畢後五年內再犯有期徒
    刑以上之本罪，應依刑法第四十七條累犯之規定，遞加重其刑。爰審酌被告之犯
    罪動機、目的、手段、及對被害人造成之損害尚非鉅大，否認犯行及犯罪後態度
    等一切情狀，量處如主文所示之刑，以示警懲。
三、扣案之汽車鑰匙一支、萬能鎖匙一支及丁子勾二支因被告否認犯行，且無證據足
    認為被告所有，並以之為竊取本件車輛及車牌之工具，爰不予沒收，附此敘明。
據上論斷，應依刑事訴訟法第二百九十九條第一項前段，第五十六條、第三百二十條
第一項、第四十七條，罰金罰鍰提高標準條例第一條前段、第二條，判決如主文。
本案經檢察官林慧到庭執行職務
中    華    民    國      九十      年        四        月       四     日
                              臺灣宜蘭地方法院刑事第二庭
                                      法  官
右正本證明與原本無異。
如不服本判決，應於判決送達後十日內向本院提出上訴狀。（應附繕本）
                                      書記官
中    華    民    國            年                月      日
附錄本案論罪科刑法條全文
刑法第三百二十條第一項
意圖為自己或第三人不法之所有，而竊取他人之動產者，為竊盜罪，處五年以下有期
徒刑、拘役或五百元以下罰金。


司法院資訊處製作；財團法人民間司法改革基金會備份。
